臺灣臺南地方法院刑事判決　　　　　　　　　　　　　九十三年度訴字第八九四號
　　公　訴　人　臺灣台南地方法院檢察署檢察官
　　被　　　告　陳證方
右列被告因違反毒品危害防制條例案件經檢察官提起公訴（九十三年度毒偵字第九二
八號）被告就犯罪事實為有罪之陳述，本件裁定進行簡式程序，判決如左：
    主  文
陳證方連續施用第一級毒品，累犯，處有期徒刑壹年；又施用第二級毒品，處有期徒
刑陸月；應執行有期徒刑壹年肆月。
    事  實
一、陳證方前因肅清煙毒條例案件，經臺灣高等法院臺南分院於民國（下同）八十四
    年一月二十八日，以八十三年度上訴字第二六七六號，判處有期徒刑三年六月確
    定，經入監執行後，於八十七年八月十一日縮刑期滿執行完畢。
二、陳證方又於八十八年間，因違反毒品危害防制條例案件，經本院以八十八年度毒
    聲字第二六一號裁定送勒戒處所執行觀察、勒戒後，認有繼續施用毒品之傾向，
    復經本院以八十八年度毒聲字第一四三三號裁定，令入戒治處所施以強制戒治一
    年，嗣經本院以八十八年度毒聲字第二七八○號裁定停止戒治交付保護管束期滿
    後，由台灣台南地方法院檢察署檢察官於九十年一月三十一日以八十九年度戒毒
    偵字第一一號為不起訴處分確定在案。復因施用第一級毒品海洛因案件，經臺灣
    臺南地方法院於九十二年一月六日以九十一年度訴緝字第四六號刑事判決，判處
    有期徒刑十月確定。
三、陳證方明知海洛因、安非他命係毒品危害防制條例所明定之第一級、第二級毒品
    ，不得持有及施用，竟於釋放後五年內又又基於施用第一級毒品海洛因之概括犯
    意，自九十二年八月初某日起至同年九月三日上午九時許止，連續在其位於臺南
    縣新市鄉大洲村七十之四號之住處及其他不詳處所，以針筒注射方法，施用第一
    級毒品海洛因多次。另基於施用第二級毒品安非他命之犯意，於九十二年九月四
    日採尿送驗前回溯九十六小時內，在不詳處所，施用第二級毒品安非他命乙次。
    嗣為警於九十二年九月四日上午八時三十分許，通知其到場採尿送驗後，呈嗎啡
    及甲基安非他命陽性反應，因而查獲上情。
四、案經臺南縣警察局善化分局報請臺灣臺南地方法院檢察署檢察官偵查起訴。
    理  由
一、右揭犯罪事實，業據被告陳證方於本院審理時坦承不諱，且被告經警於九十三年
    九月四日採尿送驗結果，呈嗎啡、安非他命陽性反應，有台南縣衛生局煙毒尿液
    檢驗成績書乙紙附卷可稽，且將被告之尿液再送長榮大學毒物研究中心以酵素免
    疫分析法篩檢，並以氣相層析質譜儀確認後，仍然呈嗎啡及甲基安非他命陽性反
    應，有長榮大學毒物研究中心複驗確認報告在卷可稽。又按海洛因係由嗎啡經化
    學合成而製得，經注射進入人體後，因代謝而分解又生成嗎啡，因此施打海洛因
    後，由尿液檢驗結果仍為嗎啡反應。是以，被告自白施打海洛因，而採尿化驗之
    結果呈現嗎啡陽性反應，核屬科學上合理之現象。足見被告自白施用第一級毒品
    海洛因、第二級毒品安非他命與事實相符，應堪採信，本件事證明確，被告犯行
    洵堪認定，應依法論科。
二、被告於八十八年間，因違反毒品危害防制條例案件，經本院以八十八年度毒聲字
    第二六一號裁定送勒戒處所執行觀察、勒戒後，認有繼續施用毒品之傾向，復經
    本院以八十八年度毒聲字第一四三三號裁定，令入戒治處所施以強制戒治一年，
    嗣經本院以八十八年度毒聲字第二七八○號裁定停止戒治交付保護管束期滿後，
    由台灣台南地方法院檢察署檢察官於九十年一月三十一日以八十九年度戒毒偵字
    第一一號為不起訴處分確定在案。復因施用第一級毒品海洛因案件，經臺灣臺南
    地方法院於九十二年一月六日以九十一年度訴緝字第四六號刑事判決，判處有期
    徒刑十月確定，有上開不起訴處分書、判決書影本在卷可稽，被告於九十二年八
    月初某日起至同年九月三日上午九時許止，連續在其位於臺南縣新市鄉大洲村七
    十之四號之住處及其他不詳處所，以針筒注射方法，施用第一級毒品海洛因多次
    。另基於施用第二級毒品安非他命之犯意，於九十二年九月四日採尿送驗前回溯
    九十六小時內，在不詳處所，施用第二級毒品安非他命乙次，係於執行觀勒、戒
    治釋放後，五年內再犯施用第一級、第二級毒品之罪，係屬再犯。查海洛因、安
    非他命依毒品危害防制條例第二條第二項第一、二款規定係屬第一級、第二級毒
    品，核被告所為，係犯毒品危害防制條例第十條第一項、第二項之施用第一級毒
    品海洛因、第二級毒品安非他命罪，被告持有第一級毒品海洛因、第二級毒品安
    非他命之低度行為，為施用之高度行為所吸收，不另論罪。又被告先後多次施用
    第一級毒品之犯行，時間緊接，方法相同，觸犯構成要件相同之罪名，顯係基於
    概括之犯意為之，應依連續犯規定論以一罪，並加重其刑。又按累犯係刑之加重
    問題，只要連續犯之數行為中任何一次行為構成累犯，即有刑法第四十七條累犯
    加重規定之適用，司法院 (73)廳刑一字第376號法律問題參照，被告有如事實欄
    所載之犯行，有台灣台南地方法院檢察署刑案資料查註紀錄表在卷可按，其施用
    第一級毒品，有部分行為係五年之內再犯本件有期徒刑以上之罪，為累犯，應依
    法遞加重其刑。被告所犯上開二罪間，犯意各別，罪名互異，應分論併罰。爰審
    酌被告前有施用毒品前科，於受不起訴處分、判決確定後，五年內竟再施用，顯
    見其意志不堅，復參酌所犯施用毒品行為係戕害自己身心健康及其犯罪後態度等
    一切情狀，分別量處如主文所示之刑，並訂應執行之刑，以資懲儆。
據上論斷，應依刑事訴訟法第二百七十三條之一第一項、第二百九十九條第一項前段
、毒品危害防制條例第十條第一項、第二項，刑法第十一條前段、第五十六條、第四
十七條、第五十一條第五款，判決如主文。
本案經檢察官甲○○到庭執行職務。
中      華      民      國    九十三    年      九      月    二十七    日
                                  臺灣臺南地方法院刑事第九庭
                                          法  官  蔡 奇 秀
右正本證明與原本無異
如不服本判決，應於判決送達後十日內向本院提出上訴狀
                                          書記官  尹 之 玲
中      華      民      國    九十三    年       九      月    二十七    ?
附錄本案論罪科刑法條：
毒品危害防制條例第十條第一項
施用第一級毒品者，處六月以上五年以下有期徒刑。
施用第二級毒品者，處三年以下有期徒刑。
